臺灣高等法院刑事判決
108年度上訴字第3999號
上  訴  人  
即  被  告  高睿騰  




選任辯護人  林穎法扶律師
上列上訴人因違反毒品危害防制條例等案件，不服臺灣士林地方
法院108年度訴字第188號，中華民國108年10月16日第一審判決
（起訴案號：臺灣士林地方檢察署108年度偵字第4485號，移送
併辦案號：同署108年度偵字第16121號），提起上訴，本院判決
如下：
    主  文
原判決關於其附表編號1、3部分，暨不得易科罰金之有期徒刑（
即其附表編號1至4）定應執行刑部分，均撤銷。
甲○○犯如附表編號1、2所示之罪，均累犯，各處如附表「罪名、
宣告刑及沒收」欄所示之刑及沒收。
    事  實
一、甲○○前因施用第二級毒品案件，經原審法院以101 年度審簡
    字第768 號判決判處有期徒刑6 月，上訴後經原審法院以10
    1 年度簡上字第144 號駁回上訴確定，入監執行後，於104 
    年11月3 日執行完畢。詎仍不知悔改，明知甲基安非他命為
    毒品危害防制條例第2 條第2 項第2 款所規定之第二級毒品
    ，依法不得販賣或幫助施用，且甲基安非他命係經衛生福利
    部（改制前為行政院衛生署，以下均以新制稱之）公告列管
    之毒害藥品，為藥事法第22條第1 項第1 款所列之禁藥，不
    得擅自轉讓，竟(一)基於販賣第二級毒品甲基安非他命以營
    利之犯意，於附表編號1所示之時間、地點，在新北市淡水
    區新民街附近，以如附表編號1所示之方式，販賣第二級毒
    品甲基安非他命予呂依珊1 次；(二)另基於轉讓禁藥之犯意
    ，於附表編號2之時間、地點，以如附表編號2所示之方式，
    轉讓禁藥甲基安非他命予王宣富1 次。嗣於108 年3 月11日
    下午5 時40分許，為警持搜索票前往新北市○○區○○路00巷00
    號8 樓之25等處執行搜索，扣得黑色小米手機1 支、磅秤1 
    個、夾鏈袋247 個，始循線查悉上情。
二、案經臺北市政府警察局士林分局（下稱士林分局）報告臺灣
    士林地方檢察署（下稱士林地檢署）檢察官偵查起訴及移送
    併辦。  
    理  由
壹、程序方面
  ㈠本院審理範圍：
    檢察官起訴認上訴人即被告甲○○（下稱被告）分別涉犯毒品
    危害防制條例第4條第2項販賣第二級毒品罪嫌（3次）、第8
    條第2項之轉讓第二級毒品（1次）及刑法第30條第1項前段
    、毒品危害防制條例第10條第2項之幫助施用第二級毒品罪
    嫌（2次）。原審審理後，就被告所犯各罪分別判處如原判
    決附表編號1至6「罪名、宣告刑及沒收」欄所示之罪刑及沒
    收。被告不服原判決全部提起上訴，於本院撤回關於原判決
    附表編號2、4、5、6之上訴，有其撤回上訴聲請書可稽（本
    院卷第423頁），是本院之審判範圍應以原判決附表編號1、
    3部分（即本院附表編號1、2所示之部分，下均以本院判決
    附表編號表示）為限，合先敘明。
  ㈡按被告以外之人於審判外之言詞或書面陳述，除法律有規定
    者外，不得作為證據。又被告以外之人於審判外之陳述，雖
    不符合同法第159 條之1 至第159 條之4 之規定，但經當事
    人於審判程序同意作為證據，法院審酌該言詞陳述或書面陳
    述作成時之情況，認為適當者，亦得為證據；當事人、代理
    人或辯護人於法院調查證據時，知有第159 條第1 項不得為
    證據之情形，而未於言詞辯論終結前聲明異議者，視為有前
    項之同意，刑事訴訟法第159 條第1 項、第159 條之5 分別
    定有明文。本判決以下引用被告以外之人於審判外之陳述，
    雖屬傳聞證據，然檢察官、被告及其選任辯護人於本院準備
    程序時均同意有證據能力（本院卷第370頁），於審判程序
    時均表示沒有意見等語（本院卷第414至417頁），本院審酌
    該等證據作成時之情況，並無違法不當及證明力明顯過低之
    瑕疵，以之作為證據應屬適當，依刑事訴訟法第159 條之5 
    第2 項之規定，認前揭證據資料均有證據能力。至本判決以
    下所引用之非供述證據，並無證據證明係公務員違背法定程
    序所取得，且與本案待證事實具有自然之關聯性，復經本院
    於審判期日依法踐行調查證據程序，故以之作為本案證據並
    無不當，均有證據能力，自得採為本案認定被告犯罪事實之
    基礎。
貳、實體方面
一、認定犯罪事實所憑之證據及理由
  ㈠附表編號1部分：
  1.就附表編號1所示之犯罪事實，業據被告於警詢及本院審理
    時均坦承（士林地檢署108年度偵字第4485號卷第16、17、3
    25頁、本院卷第373、418頁）不諱，核與證人呂依珊於偵查
    及原審之證述大致相符（前揭偵查卷第359至363頁、原審卷
    第268至284頁），並有原審法院107 年聲監字第303號通訊
    監察書、手機門號0000000000之監聽譯文在卷（原審卷第18
    9 、190 、195 頁）可佐，足認被告就此部分之任意性自白
    核與事實相符，應堪採信。
  2.按販賣毒品本屬政府嚴予查緝之不法行為，非可公然為之，
    販賣毒品罪更係重罪，設若無利可圖，衡情一般持有毒品者
    ，當不致輕易將持有毒品交付他人；況毒品價格不貲、物稀
    價昂，並無公定之價格，不論任何包裝，均可任意分裝增減
    分量，每次買賣價量，亦可能隨時依雙方間之關係深淺、資
    力、需求量及對行情之認知、來源是否充裕、查緝是否嚴緊
    ，購買者被查獲時供述購買對象之可能性風險之評估等，因
    而異其標準，並隨時機動調整，非可一概而論，是販賣之利
    得，除經坦承犯行或價量俱臻明確外，本難查得實情，販賣
    之人從價差或量差中牟利方式雖異，其意圖營利之非法販賣
    行為則一致，茍非有利可圖，實無甘冒重罪風險而僅以購入
    價格更行轉售之理。查證人呂依珊與被告於107年11月時認
    識不久，平常證人呂依珊需要毒品時才會與被告聯絡，2 人
    交情顯屬普通，並非熟識，亦無特別關係，而販賣毒品為國
    法所嚴禁，倘非有利可圖，被告當無可能干冒重險而為證人
    呂依珊取得並交付毒品，益徵被告於附表編號1所示之時、
    地交付毒品予證人呂依珊，被告主觀上確有營利意圖甚明。
  3.是以，被告有為附表編號1販賣第二級毒品之事實，堪予認
    定。
  ㈡附表編號2部分
  1.就附表編號2所示之犯罪事實，業據被告於偵查、原審、本
    院均坦承（前揭偵查卷第325頁、原審卷第62、96、140、31
    5頁、本院卷第373、418頁）不諱，核與證人王宣富於警詢
    、偵查證稱有從被告住所大廳處取得安非他命之事實大致相
    符（前揭偵查卷第58、351頁、原審卷第288、289頁），足
    認被告就此部分之任意性自白亦核與事實相符，應堪採信，
    被告有為附表編號2轉讓第二級毒品甲基安非他命之事實，
    亦堪認定。
  2.按人證為證據方法之一種，係以人之陳述為證據，人證包括
    證人及鑑定人等，而實務上證人大致有被害人、告訴人、共
    犯及其他實際體驗一定事實之人，證人之陳述，不免因人之
    觀察、知覺、記憶、敘述、表達等能力及誠實信用，而有偏
    差。是證人之陳述，其證明力是否充足，是否仍須補強證據
    輔助，應視證言本質上是否存在較大之虛偽危險性，不得一
    概而論。基於雙方對向行為之犯罪（對向犯），如購買毒品
    者指證販毒者，因自首或自白而得獲減輕或免除其刑，甚或
    得由檢察官為職權不起訴或緩起訴處分，不免作出損人利己
    之陳述，其證言本質上亦存在較大之虛偽危險性，故為擔保
    陳述內容之真實性，應認須有補強證據，足使一般人對其陳
    述無合理之懷疑存在，而得確信其為真實。至於指證者前後
    供述是否堅決一致，無矛盾或瑕疵，其與被指證者間有無重
    大恩怨糾葛等情，因與犯行無涉，均尚不足作為補強證據，
     且指證者證述情節既屬個別獨立事實，亦不得互為佐證（
    最高法院101 年度台上字第6199號判決意旨參照）。又對向
    犯之所為不利於被告之陳述，仍需另有補強證據始得作為認
    定犯罪事實之基礎，此為我國採行自由心證主義此一原則之
    例外情形，此於轉讓毒品或禁藥案件亦應為相同解釋。查證
    人王宣富於警詢時雖指稱：108年3月10日晚上20時51分許那
    一次，在被告租屋處的社區一樓大廳（即附表編號2所示之
    地點）走廊交易，以新臺幣（下同）3000元向被告購買1公
    克毒品安非他命，該次交易有成功。我與被告交易毒品方式
    以現金方式交易（前揭偵查卷第59、60頁）；及於偵查中證
    稱：我108年3月10日有在被告淡金路住處大廳，向被告買了
    3000元安非他命。我有拿錢給被告，但是事先先匯款給他，
    我匯款給被告是要跟他買安非他命，匯款時有跟被告說要給
    他3000元，但我不確定他如何理解，我是用ATM直接存款被
    告帳戶，但我忘記是什麼帳戶（同上卷第351頁）；惟於原
    審則證述：「當天我去三重找別人拿毒品，好像不是跟被告
    拿的。時隔已久，我忘記，我幾乎都是找三重那邊幫我拿，
    我忘記有無至被告住處大廳，跟他購買安非他命，及有無與
    被告見面。」復證稱：「當天我與被告碰面拿安非他命，應
    該是有拿到安非他命，我人已經到大廳了，但我去找被告不
    一定是拿毒品，如果有別的事情，被告會事先跟我講，有時
    候被告要我幫他買便當，如果只是約見面，要看什麼事情，
    不一定是買毒品，有可能會當面講」、「我欠被告錢5500元
    ，當天晚上交易我沒有交付錢給被告，是欠著，後來我有還
    被告錢，用存的，存到哪個帳戶不記得，有多少錢就存多少
    錢，5500元包含我之前跟被告借的錢跟被告購買毒品的錢，
    我忘記何時還被告錢，是當天之後才還被告錢，我被警察逮
    捕時，我尚未還錢給被告，不確定還多少，我陸續會還被告
    錢，被告會免費請我施用毒品。」嗣又證稱：「我忘記我有
    無當場交付購買的錢給被告，我通常是用存的比較多，帳戶
    是誰的名義我不清楚，我通常是用ATM存到被告指定的帳戶
    ，不知道帳戶是誰的名字，我忘記我在當天前或之後存錢給
    被告。縱使我有匯款，也不一定是購買毒品的錢，我不確定
    我給的錢有無給到安非他命的錢，被告沒有跟我要過錢。我
    確定還沒有付錢，因為我有付錢，會在LINE裡面跟被告說」
    等語（原審卷第286至299頁）。由證人王宣富前開之證詞可
    知，其就是否交付金錢給被告一事，於警詢、偵查乃至原審
    中之說詞前後反覆且互為矛盾；甚者，其於原審當日之證述
    ，就有無購買安非他命之事實、與被告於大廳見面之原因、
    其匯款之時間、是否已經匯款還錢等事實，先稱忘記，復又
    證述有拿毒品，其前後之證述前後顯有矛盾，已難採信，則
    證人王宣富上揭關於向被告購買毒品之證述憑信性顯然較低
    。次查被告與證人王宣富當日之LINE對話記錄內容略以：煉
    鬼鬼（即證人王宣富）：「等等我下去找你…順便幫我踩一
    下嘿（15：10）…大廳（20：51）…哥，再確認一次？是否55
    ？（21：58）…這樣我知道了55（22：09）」（前揭偵字卷
    第81、82頁），證人王宣富雖於原審證述係與被告聯繫交易
    毒品（原審卷第285至300頁），惟觀上開LINE對話記錄之內
    容，並無關於毒品交易之名稱、數量、種類或價格之暗語，
    就「踩一下」之意義究屬何者？尚屬無法確認。而證人王宣
    富亦證述其與被告亦有其他金錢交易往來而有欠款（本院卷
    第419頁），且上述「55」亦與證人所述係以3,000元價格向
    被告購毒之數額不符，則其所談論之「55」是否確屬毒品交
    易之價額，亦有可疑。況證人王宣富雖證述有匯款予被告，
    惟卷內並無相關匯款紀錄可資證明其所述為真實，又證人王
    宣富之證詞顯有矛盾，均已如前述。則依前開說明，因無其
    他補強證據，仍難以前開事證，據以認定證人王宣富指述與
    被告有交易第二級毒品安非他命之事屬實。
  3.被告於偵審中均否認有該次販賣第二級毒品予王宣富之事實
    ，而本件又無其他客觀事證可證明被告確有販賣第二級毒品
    予王宣富之事實，理由已見前述，則被告辯稱其僅為轉讓少
    許第二級毒品甲基安非他命予王宣富等語，尚非不可採信。
    本院尚難僅以證人王宣富前揭反覆之證詞，據為被告不利之
    認定。
  ㈢綜上，本案事證明確，被告附表編號1、2犯行均堪認定，均
    應依法論科。
二、論罪科刑
  ㈠按販賣行為之完成與否，胥賴標的物之是否交付作為既、未
    遂之標準（最高法院101 年度第10次刑事庭會議決議、101 
    年度台上字第5830號判決意旨參照），被告於附表編號1所
    示時、地交付第二級毒品甲基安非他命與呂依珊後，其販賣
    犯罪即已既遂，核被告就附表編號1所為，係犯毒品危害防
    制條例第4 條第2 項之販賣第二級毒品罪。
  ㈡又甲基安非他命除為毒品危害防制條例第2 條第2 項第2款所
    稱之第二級毒品，依法不得販賣、持有及轉讓外，因第二級
    毒品MDMA、MDA 、安非他命及甲基安非他命等成分均屬安非
    他命類藥品，業經衛生福利部75年7 月11日衛署藥字第5976
    27號公告，為有效管理安非他命類藥品與其衍生物之冊類及
    其製劑，重申公告禁止使用，而認均屬藥事法規範之禁藥。
    故行為人明知為甲基安非他命而轉讓予他人者，除成立毒品
    危害防制條例第8 條第2 項之轉讓第二級毒品罪外，亦構成
    藥事法第83條第1 項之轉讓禁藥罪，且藥事法第83條第1 項
    之法定刑為7 年以下有期徒刑，得併科新臺幣5000萬元以下
    罰金，與毒品危害防制條例第8 條第2 項之法定刑為6 月以
    上，5 年以下有期徒刑，得併科新臺幣70萬元以下罰金相較
    後，以藥事法第83條第1項之法定刑為重。又以毒品之範圍
    尚包括影響精神物質與其製品，而藥事之管理，亦非僅止於
    藥品之管理，毒品未必均係經公告列管之禁藥，禁藥亦非必
    均為毒品，毒品危害防制條例與藥事法二者，並無必然之特
    別法與普通法關係。是除有轉讓之第二級毒品達毒品危害防
    制條例第8 條第6 項之一定數量或成年人對未成年人轉讓毒
    品，經依法加重後之法定刑較藥事法第83條第1 項之法定刑
    為重之情形外，因藥事法第83條第1 項為重法，二者有法條
    競合關係，自應優先適用藥事法第83條第1 項之規定處斷（
    最高法院96年度台上字第3582號、97年度台非字第397 號判
    決要旨參照）。查被告於附表編號2之時、地轉讓少許第二
    級毒品甲基安非他命予已成年之王宣富，而本件又無其他事
    證可證明被告轉讓與王宣富之數量有超過10公克之情，故本
    件並無轉讓毒品加重其刑之數量標準第2條第1 項第2 款規
    定達淨重10公克以上，或成年人對未成年人犯之，而應依毒
    品危害防制條例第8 條第6 項、第9條規定對轉讓第二級毒
    品加重其刑之情形，揆諸前開說明，被告本件如附表編號2
    轉讓第二級毒品甲基安非他命之犯行，自應論以藥事法第83
    條第1 項之轉讓禁藥罪。公訴意旨認被告上開轉讓第二級毒
    品甲基安非他命之犯行係犯毒品危害防制條例第4條2項之販
    賣第二級毒品罪，尚有未洽，惟因起訴之基礎社會事實同一
    ，且業經本院於審理時諭知被告此部分犯行可能涉犯藥事法
    第83條第1 項轉讓禁藥罪名（本院卷第413頁），已無礙被
    告之防禦權，自得依法變更起訴法條予以審理。又士林地檢
    署108年度偵字第16121號移送併辦部分，與本案起訴部分為
    事實上同一案件，本院自得併予審究。
  ㈢被告於附表編號1之販賣第二級毒品甲基安非他命行為前，持
    有該等毒品之低度行為，為被告販賣之高度行為所吸收，不
    另論罪。被告於附表編號2所為轉讓安非他命（禁藥）前之
    持有行為與之後的轉讓行為，為實質上一罪之階段行為，其
    高度之轉讓行為已依藥事法加以處罰，依法律適用完整性之
    法理，其低度之持有行為不能再行割裂適用毒品危害防制條
    例加以處罰，且就轉讓行為本身，亦不得依毒品危害防制條
    例第17條第2 項之規定，予以減輕其刑，併此敘明。
  ㈣被告所犯如附表編號1、2所示之罪，犯意各別，行為互殊，
    應予分論併罰。
  ㈤被告有如事實欄一所載之前案有期徒刑執行完畢等情，有本
    院被告前案紀錄表在卷可查，其於前案有期徒刑執行完畢後
    5 年內，故意再犯本案有期徒刑以上各罪，已符刑法第47條
    第1 項之累犯要件，經審酌前案之犯罪類型及執行方式、前
    案執行完畢日距離本案犯罪之時間、前案與本案之罪質是否
    相同、所侵害者是否為具有不可替代性、不可回復性之個人
    法益或其他重大法益、被告有無明顯之反社會性格等一切情
    狀後，認如加重其法定最低度刑，尚不至於使「行為人所受
    的刑罰」超過「其所應負擔罪責」，依司法院釋字第775 號
    解釋意旨及刑法第47條第1 項，除被告所犯附表編號1販賣
    第二級毒品中法定刑無期徒刑部分依法不得加重外，爰就所
    犯上揭2罪均依法加重之。
  ㈥按毒品危害防制條例第17條第2 項規定：「犯第4 條至第8條
    之罪於偵查及審判中均自白者，減輕其刑。」係為鼓勵是類
    犯罪行為人自白、悔過，並期訴訟經濟、節約司法資源而設
    。此所謂「自白」，係指對自己之犯罪事實全部或主要部分
    為肯定供述之意。被告就附表編號1所示之時、地有販賣甲
    基安非他命予呂依珊部分，於警詢（前揭偵查卷第17 頁）
    及本院審理（本院卷第373、420頁）中均已坦承犯行，依上
    開規定，就被告所犯如附表編號1之犯罪，自應依毒品危害
    防制條例上述規定，予以減輕其刑。
  ㈦被告就附表編號1所示販賣第二級毒品行為，同時有累犯加重
    、偵審自白應予減輕之刑罰加重、減輕事由，應依法先加後
    減之。
  ㈧再按毒品危害防制條例第17條第1 項規定：「犯第4 條至第8
    條、第10條或第11條之罪，供出毒品來源，因而查獲其他正
    犯或共犯者，減輕或免除其刑。」，其中所謂「供出毒品來
    源，因而破獲者」之規定，係指具體提供毒品來源資訊，使
    有偵查或調查犯罪職權之公務員知悉而對之發動偵查或調查
    ，並因而破獲者而言。被告固自警詢起即供指其所販賣及施
    用之毒品甲基安非他命，均係向張婷茹、黃柏盛取得（前揭
    偵查卷一第17至21、320 頁、原審卷第97頁），惟經原審函
    詢移送機關即士林分局後，該局函覆表示：經查被告陳述一
    節，本分局對此毒品來源有續予偵辦，惟查無相關聯事證等
    語，有該分局108年9月20日北市警士分刑字第1083034074號
    函在卷（原審卷第221 頁）可稽；另海洋委員會海巡署偵防
    分署金門查緝隊亦表示就被告所述來源續予偵辦，惟查無相
    關聯性之事項等語，亦有該隊108年9月25日偵金門字第1082
    501059號函在卷（原審卷第347頁）可憑，因認本案未因被
    告供出來源查獲其他正犯或共犯，即無毒品危害防制條例第
    17條第1 項規定之適用，附此敘明。
三、原審認被告所為如附表編號1、2所示，均係犯販賣第二級毒
    品罪，並據以論罪科刑，固非無見。惟查：①被告於本院審
    理時已就附表編號1部分已坦認犯行，原審未及審酌此部分
    之情事，而未適用毒品危害防制條例第17條第2項自白減刑
    規定，已有未合。②又原審遽依證人即購毒者王宣富前後矛
    盾之指訴，認被告就附表編號2所犯為販賣第二級毒品罪，
    認事用法亦有未洽，理由已見前述。是被告關於前開部分之
    上訴意旨，均為有理由，自應由本院就上開部分，暨不得易
    科罰金之有期徒刑（即原判決附表編號1至4）所定應執行刑
    部分，均予以撤銷改判。爰審酌被告前有數次違反毒品危害
    防制條例、藥事法之前科等情，有本院被告前案紀錄表在卷
    可查，並斟酌被告於本院坦承附表編號1之販賣第二級毒品
    罪、附表編號2之轉讓禁藥罪之犯後態度，與被告自陳國小
    畢業，做板模工作，日薪約1800元，是點工，離婚，有一個
    10歲女兒，由前妻照顧，是家中獨子要扶養母親等自陳之智
    識程度、經濟及家庭生活狀況等一切情狀（原審卷第316 頁
    ），分別量處如附表編號1、2所示之刑及沒收。另原判決有
    關被告不得易科罰金部分所定之應執行有期徒刑9年6月部分
    ，雖經本院一併撤銷，惟本院之審判範圍僅為原判決附表編
    號1及3之部分（即本院判決附表編號1、2部分），至原判決
    附表編號2及4部分經被告上訴後，已於本院審判程序撤回上
    訴而告確定（本院卷第423頁），已如前述，將來仍應由檢
    察官依刑事訴訟法第477條第1項、刑法第50條、第53條、第
    51條等規定再行向法院聲請定應執行刑， 故本件不予定應
    執行刑，併予敘明。
四、沒收
  ㈠按「犯第4 條至第9 條、第12條、第13條或第14條第1 項、
    第2 項之罪者，其供犯罪所用之物，不問屬於犯罪行為人與
    否，均沒收之。」，毒品危害防制條例第19條第1 項定有明
    文。又供犯罪所用、犯罪預備之物或犯罪所生之物，屬於犯
    罪行為人者，得沒收之；但有特別規定者，依其規定；前二
    項之沒收，於全部或一部不能沒收或不宜執行沒收時，追徵
    其價額，刑法第38條第2 項、第4 項亦有明文。扣案黑色小
    米手機（行動電話）1 支，係被告持用供本案販賣毒品予呂
    依珊所用之物，除據被告供認（原審卷第313 頁）在卷，且
    有士林分局搜索扣押筆錄、扣押物品目錄表、上述被告0000
    000000號通訊監察譯文在卷可參，是上開扣案黑色小米手機
    1 支、未扣案0000000000號SIM 卡1 枚，均係供被告為附表
    編號1販賣毒品時所用之物，應依毒品危害防制條例第19條
    第1 項規定，於被告販賣毒品罪刑項下諭知沒收，未扣案00
    00000000號SIM 卡1 枚，並應依刑法第38條第4 項規定，宣
    告於全部或一部不能沒收或不宜執行沒收時，追徵其價額。
    扣案磅秤1 個、分裝袋247 個，屬供被告販賣毒品使用，亦
    應依毒品危害防制條例第19條第1 項規定加以沒收。至於扣
    案吸食器1 組、鏟管2 支，因與本案犯罪事實均無關係，本
    院尚無從於本案中加以沒收或沒收銷燬，附此敘明。
  ㈡犯罪所得，屬於犯罪行為人者，沒收之。但有特別規定者，
    依其規定；前二項之沒收，於全部或一部不能沒收或不宜執
    行沒收時，追徵其價額，刑法第38條之1 第1 項、第3 項定
    有明文。查被告附表編號1販賣第二級毒品犯行，已取得販
    毒價金，業經被告供述在卷，其販賣毒品所得雖未扣案，仍
    應依刑法第38條之1 第3項規定，於被告販賣第二級毒品罪
    項下諭知沒收，於全部或一部不能沒收或不宜執行沒收時，
    則追徵其價額。
據上論斷，應依刑事訴訟法第369條第1項前段、第364條、第299
條第1項前段、第300 條，毒品危害防制條例第4 條第2 項、第1
7條第2項、第19條第1 項，藥事法第83條第1 項，刑法第11條前
段、第47條第1 項、第38條第4 項、第38條之1 第1 項、第3 項
，判決如主文。
本案經檢察官王碩志提起公訴，檢察官林士淳移送併辦，檢察官
劉斐玲到庭執行職務。
中    華    民    國    109   年    2     月    27    日
                  刑事第十一庭  審判長法  官  楊力進 
                                      法  官  雷淑雯 
                                      法  官  許文章
以上正本證明與原本無異。
如不服本判決，應於收受送達後20日內向本院提出上訴書狀，其
未敘述上訴之理由者並得於提起上訴後20日內向本院補提理由書
（均須按他造當事人之人數附繕本）「切勿逕送上級法院」。
                                      書記官  范家瑜
中    華    民    國    109   年    2     月    27    日
附錄：本案論罪科刑法條全文
毒品危害防制條例第4條
製造、運輸、販賣第一級毒品者，處死刑或無期徒刑；處無期徒
刑者，得併科新臺幣2 千萬元以下罰金。
製造、運輸、販賣第二級毒品者，處無期徒刑或7 年以上有期徒
刑，得併科新臺幣1 千萬元以下罰金。
製造、運輸、販賣第三級毒品者，處7 年以上有期徒刑，得併科
新臺幣7 百萬元以下罰金。
製造、運輸、販賣第四級毒品者，處5 年以上12年以下有期徒刑
，得併科新臺幣3 百萬元以下罰金。
製造、運輸、販賣專供製造或施用毒品之器具者，處1 年以上7
年以下有期徒刑，得併科新臺幣1 百萬元以下罰金。
前五項之未遂犯罰之。

藥事法第83條
明知為偽藥或禁藥，而販賣、供應、調劑、運送、寄藏、牙保、
轉讓或意圖販賣而陳列者，處7 年以下有期徒刑，得併科新臺幣
5,000萬元以下罰金。
犯前項之罪，因而致人於死者，處7 年以上有期徒刑，得併科新
臺幣1 億元以下罰金；致重傷者，處3 年以上12年以下有期徒刑
，得併科新臺幣7,500萬元以下罰金。
因過失犯第1 項之罪者，處2 年以下有期徒刑、拘役或科新臺幣
五百萬元以下罰金。
第1 項之未遂犯罰之。
附表：
編號 犯罪事實 罪名、宣告刑及沒收 備註 1 甲○○基於販賣第二級毒品甲基安非他命以營利之犯意，於107 年11月28日凌晨0 時許，在新北市淡水區新民街附近，販賣1000元之第二級毒品甲基安非他命1 小包給呂依珊。  甲○○販賣第二級毒品，累犯，處有期徒刑參年拾月。扣案黑色小米手機壹支、磅秤壹個、夾鏈袋貳佰肆拾柒個均沒收，未扣案○○○○○○○○○○號SIM 卡壹枚、犯罪所得新臺幣壹仟元均沒收，於全部或一部不能沒收或不宜執行沒收時，追徵其價額。 即原判決附表編號1部分 2 甲○○基於轉讓禁藥即第二級毒品甲基安非他命之犯意，於108 年3 月10日晚間某時，在新北市○○區○○路00巷00號1 樓大廳，轉讓少許甲基安非他命（數量不詳，惟無證據證明純質淨重10公克以上）給王宣富。 甲○○犯藥事法第八十三條第一項之轉讓禁藥罪，累犯，處有期徒刑柒月。  即原判決附表編號3部分